臺灣高等法院刑事判決                          九十一年度上易字第一一六號
    上  訴  人
    即  被  告  甲○○
右上訴人即被告因竊盜案件，不服臺灣台北地方法院九十一年度易字第二五三號，中
華民國九十一年三月二十六日第一審判決（起訴案號：臺灣台北地方法院檢察署九十
年度偵字第二三二二０號，移請併辦案號：臺灣台北地方法院檢察署九十一年度偵字
第一三三號，移請併辦案號：臺灣士林地方法院檢察署九十一年度偵字第一二八六號
）提起上訴，本院判決如左：
    主  文
上訴駁回。
    事實及理由
一、本案經本院審理結果，認第一審以上訴人即被告甲○○犯刑法第三百二十條第一
    項之竊盜罪，判處有期徒刑一月，被告先後三次竊盜犯行，時間緊接，所犯係構
    成要件相同之罪，顯係基於概括犯意為之，為連續犯，應依刑法第五十六條規定
    論以情節較重之共同竊盜一罪，並加重其刑。茲查被告前曾於八十九年三月二十
    日因違反槍砲彈藥刀械管制條例案件，經臺灣板橋地方法院以八十八年度易緝字
    第二七五號判決判處有期徒刑五月，如易科罰金以三百元折算一日確定，於八十
    九年六月二十八日執行完畢，有臺灣高等法院被告全國前案記錄表一紙附卷可按
    ，其於五年以內再犯本件有期徒刑以上之罪，為累犯，應依法加重其刑。爰審酌
    被告已坦承犯行、犯罪所生損害非鉅，及其犯罪之動機、目的、手段、品行、智
    識程度等一切情狀，量處如主文所示之刑。另被告自八十三年起，連續多次犯如
    事實欄一所載之竊盜犯行，分別經法院判處有期徒刑七月、五月、七月、四月及
    六月，且各次犯罪期間相近，有上揭前案紀錄表可資參照，本次復於八十七年七
    月十二日竊盜案件執行完畢後之九十年十月二十八日起再連續多次犯竊盜案件，
    足見被告有犯竊盜案件之習慣，爰並依竊盜犯贓物犯保安處分條例第三條第一項
    第一款之規定，諭知被告於刑之執行前，令入勞動場所強制工作三年，期收矯治
    之效。認事用法及量刑均無不當，應予維持，並引用第一審判決書記載之事實、
    證據及理由。
二、被告上訴意旨指稱原審量刑過重，為無理由，應予駁回。
三、據上論結，應依刑事訴訟法第三百七十三條、第三百六十八條，判決如主文。
本案經檢察官覃正祥到庭執行職務。
中    華    民    國      九十一     年       五      月     二十八     日
                                台灣高等法院刑事第九庭
                                    審判長法  官  李  文  成
                                          法  官  官  有  明
                                          法  官  周  盈  文
右正本證明與原本無異。
不得上訴。
                                          書記官  余  姿  慧
中    華    民    國      九十一     年       五      月     二十八     日
附錄：本案論罪科刑法條全文
刑法第三百二十條
意圖為自己或第三人不法之所有，而竊取他人之動產者，為竊盜罪，處五年以下有期
徒刑、拘役或五百元以下罰金。
意圖為自己或第三人不法之利益，而竊佔他人之不動產者，依前項之規定處斷。
前二項之未遂犯罰之。
